【裁判字號】    90,易,547
【裁判日期】    901121
【裁判案由】    竊盜
【裁判全文】
臺灣基隆地方法院刑事判決                            九十年度易字第五四七號
    公  訴  人  臺灣基隆地方法院檢察署檢察官
    被      告  乙○○
右列被告因竊盜案件，經檢察官提起公訴（九十年度偵字第三九三六號），本院判決
如左：
    主      文
乙○○竊盜，累犯，處有期徒刑月，如易科罰金，以佰元折算壹日。
    事      實
一、乙○○前於民國八十八年間因犯竊盜罪，經本院判處有期徒刑三月確定，甫於八
    十九年五月七日執行完畢出監，猶不知悔改，復意圖為自己不法之所有，於九十
    年九月十三日下午二時五十分許駕駛其營業用車號Ｍ九－四一五號計程車，至甲
    ○○○所經營位於基隆市○○區○○路八十七號之「雅隆電器行」前，以徒手方
    式竊取甲○○○放置於該店門口之電視機一台，得手後搬運至其車後行李箱內。
    嗣為店內之甲○○○發覺報警，為警當場在乙○○所駕駛之Ｍ九－四一五號計程
    車上查獲電視機一台（業經發還甲○○○）。
二、案經基隆市警察局第一分局報告臺灣基隆地方法院檢察署檢察官偵查起訴。
    理      由
一、訊據被告乙○○固坦承於前揭時地搬運電視機一台至其所駕駛之Ｍ九－四一五號
    計程車後行李箱之事實，惟矢口否認有何竊盜犯行，辯稱：當日因有一男一女騎
    乘機車在該電器行前攔車，要求他載電視跟隨二人所騎乘之機車到南榮路，他才
    與該名男子一同搬運電視機至計程車後行李箱，並非竊盜被害人之電視機云云；
    經查被告如何於右揭時地未經被害人同意趁機搬運電視機至計程車後行李箱之事
    實，業據證人甲○○○於警訊、本院調查時證述明確，並有贓物認領保管收據一
    份附卷可參。被告雖辯稱係受乘客所託代為搬運電視機云云，惟被告迭次於警訊
    、偵查及本院調查時均未能明確指出該二名男女之衣著、長相等特徵及所騎乘之
    機車款式、車號等資料，又無法交代所搬運之電視機欲運送至何確切地點，已有
    可疑，且證人甲○○○亦證稱僅見被告一人在綁電視機，未見有其他人在旁幫忙
    ，行竊現場並未見有被告所辯稱之一男一女及機車蹤跡等語（參見本院九十年八
    月九日訊問筆錄），足見其上開所辯顯屬無稽，況衡情一般人購買大型家電用品
    時，店家為服務顧客，均會代為運送貨物，理應無須自行僱請計程車運送，又一
    般人僱用計程車載運貨物，豈會未隨同貨物搭乘計程車而另行騎乘機車之理？在
    在顯與事理有違。綜合上情，是被告上開所辯，純屬飾卸之詞，要無可採，本件
    事證已甚明確，其犯行洵堪認定，應予依法論科。
二、按竊盜罪既遂、未遂之區別，係以行為人破壞持有人對物之監督支配關係，而將
    所竊之物移入行為人或第三人實力支配之下為判斷標準，經查被告乙○○竊取被
    害人甲○○○所有放置於店門口之電視機一台，並搬運至其車後行李箱準備離去
    之際始為被害人發現報警查獲，核其所為，係涉犯刑法第三百二十條第一項之竊
    盜罪。另被告乙○○前曾受如事實欄所載有期徒刑之執行完畢，此有台灣高等法
    院被告全國前案紀錄表、台灣基隆地方法院檢察署刑案資料查註記錄表各一紙附
    卷可考，其於有期徒刑執行完畢後五年以內，再犯本件最重本刑為有期徒刑以上
    之刑之罪，為累犯，應加重其刑。爰審酌被告有多次竊盜前科猶不知悔改，犯罪
    手段及所生危害尚屬輕微，惟犯後仍飾詞否認等一切情狀，量處如主文所示之刑
    ，並依修正公布之刑法第四十一條第一項之規定，諭知易科罰金之折算標準。
三、據上論斷，應依刑事訴訟法第二百九十九條第一項前段，刑法第三百二十條第一
    項、第四十七條、第四十一條第一項，罰金罰鍰提高標準條例第一條前段、第二
    條，判決如主文。
本案經檢察官林明志到庭執行職務。
中      華      民      國    九十      年     十一     月    二十一    日
                                臺灣基隆地方法院刑事第二庭
                                    法    官  汪  梅  芬
右正本證明與原本無異。
對於本件判決如有不服，應於收受送達後十日內，向本院提出上訴書狀，上訴於臺灣
高等法院，並按他造當事人之人數附具繕本。
                                    書 記 官  黃  致  祥
中      華      民      國     九十     年     十一     月    二十二    日
【附錄論罪法條】
刑法第三百二十條第一項：
意圖為自己或第三人不法之所有，而竊取他人之動產者，為竊盜罪，處五年以下有期
徒刑、拘役或五百元以下罰金。


司法院資訊處製作；財團法人民間司法改革基金會備份。
